【裁判字號】    90,訴,2278
【裁判日期】    901120
【裁判案由】    毒品危害防制條例
【裁判全文】
臺灣高雄地方法院刑事判決                          九十年度訴字第二二七八號
    公  訴  人  臺灣高雄地方法院檢察署檢察官
    被      告  甲○○
右列被告因違反毒品危害防制條例案件，經檢察官提起公訴（九十年度毒偵字第二三
一一號、第二三六九號），本院判決如左：
    主  文
甲○○連續施用第一級毒品，處有期徒刑捌月，扣案之第一級毒品海洛因肆包（驗後
淨重合計零點玖壹公克）、殘餘海洛因之注射針筒壹支、殘餘海洛因之吸管貳支、殘
餘海洛因之夾鏈袋肆拾捌只（均量微無法析離秤重），均沒收銷燬之；又連續施用第
二級毒品，處有期徒刑陸月，扣案之第二級毒品安非他命壹包（驗後毛重壹點零參公
克）及殘餘安非他命之吸食器壹組（量微無法析離秤重），均沒收銷燬之。應執行有
期徒刑壹年，扣案之第一級毒品海洛因肆包（驗後淨重合計零點玖壹公克）、第二級
毒品安非他命壹包（驗後毛重壹點零參公克）、殘餘海洛因之注射針筒壹支、殘餘海
洛因之吸管貳支、殘餘海洛因之夾鏈袋肆拾捌只及殘餘安非他命之吸食器壹組（均量
微無法析離秤重），均沒收銷燬之。
    事  實
一、甲○○曾因施用毒品案件，經本院以九十年度毒聲字第四九三號裁定送觀察、勒
    戒後，認無繼續施用毒品之傾向，經臺灣高雄地方法院檢察署檢察官於民國九十
    年二月八日以九十年度偵字第五九八號為不起訴處分確定在案。詎仍不知悔改，
    復基於施用毒品之概括犯意，先於九十年五月十五日凌晨一時許及同日上午七時
    五分許回溯二十四小時內之某時，分別在友人自用小客車上及高雄縣市某不詳地
    點，以將第一級毒品海洛因置放於香煙內點燃吸食及不詳之方法分別施用第一級
    毒品海洛因及第二級毒品安非他命各一次，為警於同日凌晨三時三十分許，在高
    雄市○○區○○路與自強路口臨檢查獲，並扣得第一級毒品海洛因二包（驗後淨
    重合計○‧六二公克），嗣後復承上開施用毒品之犯意，又於同年月十八日下午
    四時許及同年月十九日凌晨一時五十八分許回溯二十四小時內之某時，分別在高
    雄市○○區○○路二號情緣汽車旅館二二八室及高雄縣市某不詳地點，以將第一
    級毒品海洛因置放於香煙內點燃吸食及不詳之方法分別施用第一級毒品海洛因及
    第二級毒品安非他命各一次，為警於同年月十八日晚間七時五十五分許，在前開
    情緣汽車旅館二二八室臨檢查獲，並扣得白粉三包（其中二包係第一級毒品海洛
    因驗後淨重合計○‧二九公克）、第二級毒品安非他命一包（驗後毛重一‧○三
    公克）、殘餘海洛因之注射針筒一支、吸管二支、夾鏈袋四十八只、殘餘安非他
    命之吸食器一組及空夾鏈袋一百七十三只、電子磅秤一台。復經依本院以九十年
    度毒聲字第三六五五號裁定送勒戒處所觀察、勒戒後，認有繼續施用毒品傾向，
    再經依本院九十年度毒聲字第四八三三號裁定送臺灣屏東戒治所強制戒治中。
二、案經高雄市政府警察局及高雄市政府警察局鼓山分局分別移送臺灣高雄地方法院
    檢察署檢察官偵查起訴。
    理  由
一、訊據被告甲○○固坦承有於右揭時、地施用第一級毒品海洛因之事實，惟矢口否
    認有何施用第二級毒品安非他命之犯行，辯稱︰伊並沒有吸食安非他命，可能是
    因為有人在旁吸食安非他命而沾染的關係云云。然查，被告於前開時地先後二次
    被警查獲後，經採其尿液送驗結果，均呈甲基安非他命及嗎啡陽性反應，此分別
    有高雄市政府衛生局九十年五月八日高衛試煙字第Ｅ─二二九號煙毒尿液檢驗成
    績書、保安警察大隊移送專責組偵辦毒品危害防制條例嫌疑人尿液採證代碼對照
    表及高雄市立凱旋醫院九十年六月一日煙毒尿液檢驗成績書、高雄市政府警察局
    鼓山分局九十年查獲煙毒案件嫌犯尿液送驗代碼姓名對照及管制表各一紙在卷足
    憑，並有被告為警查獲時，扣案之第一級毒品海洛因四包、第二級毒品安非他命
    一包、殘餘海洛因之注射針筒一支、吸管二支、夾鏈袋四十八只、殘餘安非他命
    之吸食器一組可資佐證。又為警於九十年五月十五日所查獲之海洛因二包經送請
    法務部調查局鑑驗結果，送驗之白粉二包確係第一級毒品海洛因無訛（驗後淨重
    合計○‧六二公克），有該局九十年六月一日編號000000000號鑑定通
    知書一紙在卷可稽，而為警於同年月十八日所查獲之海洛因三包經送請法務部調
    查局鑑驗結果，送驗白粉經標示ＨＲ (+)者二包確屬第一級毒品海洛因（驗後淨
    重合計○‧二九公克），經標示ＨＲ (-)者一包無毒品反應，有該局九十年六月
    十三日編號000000000號鑑定通知書一紙在卷可參；另扣案之安非他命
    一包、殘餘海洛因之注射針筒一支、吸管二支、夾鏈袋四十八只及殘餘安非他命
    之吸食器一組，經送請高雄醫學大學附設中和紀念醫院檢驗結果，送驗之晶體二
    包確均係安非他命無訛（驗前毛重合計一‧一五公克，驗後毛重合計計一‧○三
    公克），有該院九十年十月十四日編號第九○一○─五六號檢驗報告一紙在卷可
    憑，而送驗之針筒一支、吸管二支、殘餘粉末膠袋四十八只，確均含有海洛因成
    分，有該院九十年十月十四日編號第九○一○─五八號、第九○一○─六一號、
    第九○一○─五九號檢驗報告各一紙附卷可證；而送驗之吸食器一組亦確含有甲
    基安非他命成分，有該院九十年十月十四日編號第九○一○─五七號檢驗報告一
    紙在卷可憑。是被告有連續施用第一級毒品海洛因之犯行洵堪認定。又按甲基安
    非他命經口服投與後，約百分之七十於二十四小時內自尿液中排出，其尿液內甲
    基安非他命成分之檢出，與投與甲基安非他命份量、個人體質、檢測儀器之精密
    有關，通常採尿液是否呈陽性反應，應以投與後二十四小時所採為宜，已據行政
    院衛生署藥物食品檢驗局以（八○）藥檢壹字第○四四九四二號函釋明確，再高
    雄市政府衛生局及高雄市立凱旋醫院所採檢驗尿液之方式，均先經以免疫學分析
    法進行篩檢，再分別採用ＴＯＸＩ─ＬＡＢ及ＧＣ／ＭＳ方法進行確認，有上開
    檢驗成績書所載檢驗方法可稽，是被告甲○○之尿液，既經以ＴＯＸＩ─ＬＡＢ
    及ＧＣ／ＭＳ方法檢驗後，均檢出有甲基安非他命陽性反應，足認被告於九十年
    五月十五日上午七時五分及同年月十九日凌晨一時五十八分許，經警採尿時間回
    溯二十四小時內之某時，必有施用第二級毒品安非他命之犯行，是被告前開所辯
    未施用安非他命，顯係卸責飾詞，委不足採。而被告前因施用毒品案件，經本院
    以九十年度毒聲字第四九三號裁定送觀察、勒戒後，認無繼續施用毒品之傾向，
    經臺灣高雄地方法院檢察署檢察官於九十年二月八日以九十年度偵字第五九八號
    為不起訴處分確定，有該不起訴處分書一紙在卷足憑，其於五年內再犯毒品危害
    防制條例第十條第一項、第二項之罪，經本院以九十年度毒聲字第三六五五號裁
    定送勒戒處所觀察、勒戒後，認有繼續施用毒品之傾向，再經依本院九十年度毒
    聲字第四八三三號裁定令入戒治處所施以強制戒治一年等情，亦有本院八九十年
    度毒聲字第三六五五號觀察、勒戒裁定書、臺灣高雄看守所附設勒戒處所九十年
    七月十九日高所坤戒勒字第二○三八號函所附有繼續施用毒品傾向證明書及本院
    九十年度毒聲字第四八三三號強制戒治裁定書各一件附卷可憑，本件事證明確，
    被告犯行洵堪認定。
二、查海洛因、安非他命係毒品危害防制條例第二條第二項第一款及第二款所稱之第
    一級毒品及第二級毒品，核被告甲○○施用海洛因及安非他命之行為，係犯該條
    例第十條第一項、第二項之施用第一級毒品罪及施用第二級毒品罪。被告持有海
    洛因、安非他命後，進而施用，其持有之低度行為應為施用之高度行為所吸收，
    不另論罪。又被告先後施用第一級毒品海洛因及第二級毒品安非他命之犯行，均
    時間緊接，方法相同，均觸犯構成要件相同之罪名，顯均係基於概括之犯意為之
    ，均應依連續犯之規定，以一罪論，並加重其刑。另被告所犯上開二罪間，犯意
    各別，行為互異，應予分論併罰。爰審酌被告前曾因施用毒品，經檢察官送觀察
    、勒戒後，認無繼續施用傾向而為不起訴處分確定後，仍不知悔改警惕，猶繼續
    施用毒品，本不宜寬貸，惟念其犯後坦承部分犯行，且施用毒品乃自戕行為，及
    對社會危害性等一切情狀，分別量處如主文所示之刑，並定其應執行之刑，以資
    懲儆。扣案之第一級毒品海洛因四小包（驗後淨重合計○‧九一公克）、第二級
    毒品安非他命一包（驗後毛重一‧○三公克）及殘餘海洛因之注射針筒一支、吸
    管二支、夾鏈袋四十八只、殘餘安非他命之吸食器一組（因其內之毒品已無法析
    離，故亦視為毒品），應依毒品危害防制條例第十八條第一項前段規定，不問屬
    於犯人與否，均沒收銷燬之。至扣案之白粉一包經標示ＨＲ (-)、空夾鏈袋一百
    七十三只及電子磅秤一台，被告均否認為其所有之物，然乏證據證明係供前揭犯
    罪所用之物，又送驗結果均無海洛因及安非他命成分，有前開法務部調查局鑑定
    通知書及高雄醫學大學附設中和紀念醫院檢驗報告單在卷可參，是亦非違禁物，
    故均不另為沒收之諭知，併此敘明。
據上論斷，應依刑事訴訟法第二百九十九條第一項前段，毒品危害防制條例第十條第
一項、第二項、第十八條第一項前段，刑法第十一條前段、第五十六條、第五十一條
第五款，判決如主文。
中      華      民      國    九十      年     十一     月     二十     日
                                    臺灣高雄地方法院刑事第一庭
                                        法  官    陳玉聰
右正本證明與原本無異。
如不服本判決，應於判決送達後十日內，向本院提出上訴狀。
            書記官    鄭淑臻
中    華    民    國      九十    年     十一     月          二十      日
附錄本判決論罪科刑法條全文：
毒品危害防制條例第十條
施用第一級毒品者，處六月以上五年以下有期徒刑。
施用第二級毒品者，處三年以下有期徒刑。


司法院資訊處製作；財團法人民間司法改革基金會備份。
